【裁判字號】    95,交聲,733
【裁判日期】    951127
【裁判案由】    聲明異議
【裁判全文】
臺灣高雄地方法院刑事裁定             95年度交聲字第733號
原處分機關  高雄市政府
異  議  人  甲○○
上列受處分人因聲明異議案件，對於高雄市交通事件裁決中心95
年10月2 日所為之處分（原處分：高市府交裁字第裁32─Z00000
000 號），聲明異議，本院裁定如下：
    主  文
異議駁回。
    理  由
一、聲明異議意旨略以：異議人即受處分人認未於到案日期聽候
    裁決，僅可作為高雄市交通事件裁決中心直接裁決之依據，
    並未授權裁決中心直接裁處最高額度，且裁處最高罰額一般
    均以逾期不繳納為構成要件，而本案即高雄市政府95年10月
    2日高市府交裁字第32-Z00000000號裁決書之罰鍰繳納期限
    為民國（下同）95年11月1日，故其於上開規定期限內繳納
    法定最低額新台幣（下同）4,800元，仍屬合法範圍，無庸
    繳納裁決書所處罰之最高額罰鍰9,600元云云。
二、按「汽車行駛於道路上，其駕駛人或前座乘客未繫安全帶者
    ，處駕駛人新臺幣一千五百元罰鍰；其實施及宣導辦法，由
    交通部定之。」、「汽車行駛於高速公路，違反前項規定者
    ，處駕駛人新臺幣三千元以上六千元以下罰鍰」、「汽車行
    駛於高速公路、快速公路或設站管制之道路，不遵使用限制
    、禁止、行車管制及管理事項之管制規則而有下列行為者，
    處汽車駕駛人新臺幣三千元以上六千元以下罰鍰」、「汽車
    行駛高速公路及快速公路，不得有下列行為：六、駕駛人或
    前座乘客未繫安全帶」，94年12月28日修正前道路交通管理
    處罰條例第31條第2 項第1 款、第33條第1 項及高速公路及
    快速道路交通管制規則第9 條第1 項第5 款分別定有明文。
    又違反道路交通管理事件統一裁罰基準及處理細則第44條第
    1 項規定：「違反道路交通管理事件行為人，未依規定自動
    繳納罰鍰，或未依規定到案聽候裁決，處罰機關應於舉發違
    反道路交通管理事件通知單二個月內依基準表逕行裁決。」
    且依違反道路交通管理事件統一裁罰基準表：汽車行駛於高
    速公路或設站管制之道路，而不遵管制之規定者，逾越應到
    案期限三十日以上，繳納罰鍰或逕行裁決處罰6000元，並記
    違規點數1 點；持逾期之駕駛執照駕車者，處罰鍰3600元，
    駕駛執照應扣繳之。
三、經查：(一)異議人於95年1 月19日21時09分許駕駛車號DD-996
    1 號自用小客車，行經國道1 號南向35.4公里處泰山收費站
    時，因「車輛行駛中，駕駛未繫安全帶」及「未帶駕照（經
    查逾期，93年12月10日到期）」，遭內政部警政署國道公路
    警察局第一警察隊員警當場舉發，並填掣公警局交字第
    Z00000000 號舉發違反道路交通管理事件通知單（下稱舉發
    通知單）當場交付駕駛人即異議人簽名收受在案，又異議人
    於上開時、地違規事實並不爭執，是異議人有舉發通知單記
    載之違規行為應堪認定；(二)本件舉發通知單上所記載應到案
    日期為95年2 月3 日前，此有內政部警政署國道公路警察局
    95年元月19日公警交字第Z000 00000號舉發通知單附卷可佐
    ，而異議人並未依規定期限內到案，此異議人亦未爭執。
四、綜上所述，本件原裁決機關援引上開道路交通管理處罰條例
    及違反道路交通管理事件統一裁罰基準及處理細則及統一裁
    罰基準表等規定，裁罰異議人「一、罰鍰新台幣玖仟陸佰元
    整，並依第63條第1 項記違規點數1 點。扣繳駕照。罰鍰限
    於95年11月1 日前繳納。二、自95年11月2 日起罰鍰為新台
    幣玖千陸佰元整，並限於95年11月16日前繳納」並無不當，
    本件異議為無理由，應予駁回。至異議人主張其業於95年10
    月17日繳納罰鍰，故僅需繳納最低罰鍰4,800 元，惟依統一
    裁罰基準表所示，得繳納最低罰鍰之情形為違反交通事件之
    受處分人於期限內繳納罰鍰或到案聽候裁決者，又所謂期限
    內係指舉發通知單上所載之應到案日期，而非裁決書所示之
    繳納罰鍰日期，是異議人之主張容有誤會。
據上論斷，應依道路交通案件處理辦法第18條，裁定如主文。
中    華    民    國    95    年    11    月    27    日
                    交通法庭    法  官  林俊寬
以上正本證明與原本無異。
如不服本裁定應於送達後5日內向本院提出抗告狀。
中    華    民    國    95    年    11    月    27    日
                                書記官  蔡淑貞


司法院資訊處製作；財團法人民間司法改革基金會備份。
